臺灣基隆地方法院刑事判決　　　　　　　 94年度訴字第264號
公　訴　人　臺灣基隆地方法院檢察署檢察官
被　　　告　甲○○　男　35歲.
上列被告因違反毒品危害防制條例案件，經檢察官提起公訴（94
年度毒偵字第189 號），及移送併辦（94年度毒偵字第940 號）
，被告為有罪之陳述，本院合議庭裁定由受命法官獨任以簡式審
判程序進行審理，並判決如下：
    主  文
甲○○連續施用第一級毒品，處有期徒刑捌月，扣案之第一級毒
品海洛因貳包（淨重零點陸壹公克）沒收銷燬之、扣案之注射針
筒參支沒收之；又連續施用第二級毒品，處有期徒刑陸月，扣案
之吸食器貳具沒收之。應執行有期徒刑壹年，扣案之第一級毒海
洛因貳包（淨重零點陸壹公克）沒收銷燬之、扣案之注射針筒參
支、吸食器貳具沒收之。
    事  實
一、甲○○前於民國九十二年間，因施用毒品案件，經臺灣基隆
    地方法院裁定送觀察、勒戒後，認無繼續施用毒品之傾向，
    由臺灣基隆地方法院檢察署檢察官於九十二年三月二十日以
    九十二年度毒偵字第一八九號為不起訴處分確定，復於九十
    二年間，因施用毒品案件，經臺灣基隆地方法院裁定送觀察
    、勒戒後，認無繼續施用毒品之傾向，由臺灣基隆地方法院
    檢察署檢察官於九十二年十月八日以九十二年度毒偵字第八
    四七號為不起訴處分確定。詎甲○○猶不知悔改，復基於施
    用第一級毒品之概括犯意，自九十三年十二月間某日起至九
    十四年三月二十二日止，在基隆市○○○路二二一巷六十七
    號住處等地，以注射針筒靜脈或皮下注射之方式，連續多次
    施用第一級毒品海洛因；另基於施用第二級毒品之概括犯意
    ，自九十三年十二月間某日起至九十四年三月二十二日止，
    在上址住處等地，以將第二級毒品安非他命置放於吸食器內
    加熱產生煙霧予以吸食之方式，連續多次施用第二級毒品安
    非他命。嗣先於九十四年一月十一日凌晨一時三十分許，經
    警持本院核發之搜索票前往基隆市○○○路二之五號十二樓
    之二十四李文慶租處執行搜索，並在現場之甲○○身上查獲
    甲○○所有之第一級毒品海洛因一包（淨重０．五九公克）
    及甲○○所有供及預備供施用第一級毒品之注射針筒二支，
    復於九十四年三月二十二日下午二時三十分，在基隆市○○
    街四八八之七號二樓李茂林租處為警查獲，並扣得第一級毒
    品海洛因（淨重０．０二公克）及甲○○所有供施用第一級
    毒品之注射針筒一支、供施用第二級毒品之吸食器二具；且
    前後二次經警採集其尿液送驗，均呈第一級毒品海洛因代謝
    後之嗎啡陽性反應，及第二級毒品安非他命之陽性反應，而
    查悉上情。
二、案經基隆市警察局第四分局報請臺灣基隆地方法院檢察署檢
    察官偵查起訴，暨由基隆市警察局第三分局報請臺灣基隆地
    方法院檢察署檢察官併送本院合併審理。
    理  由
壹、程序事項
    查本件被告甲○○所犯者非為死刑、無期徒刑、最輕本刑為
    三年以上有期徒刑之罪或高等法院管轄第一審案件，其於準
    備程序進行中，先就被訴事實為有罪之陳述，經告知其簡式
    審判程序之旨，並聽取公訴人、被告之意見後，本院業已依
    刑事訴訟法第二七三條之一第一項之規定，裁定由受命法官
    獨任以簡式審判程序進行本案之審理。
貳、實體事項
一、前揭事實業據被告於本院審理時坦承不諱，且被告於九十四
    年一月十一日、九十四年三月二十二日前後二次為警查獲後
    經警採集尿液送驗，均呈第一級毒品海洛因代謝後之嗎啡陽
    性反應，及第二級毒品安非他命之陽性反應，此有台灣尖端
    先進生技技醫藥股份有限公司九十四年一月十八日、九十四
    年三月三十一日濫用藥物尿液檢驗報告書各一紙在卷可稽，
    又扣案為被告所有之白色粉末二包，經送法務部調查局鑑定
    結果，確均含第一級毒品海洛因成分，淨重分別為０．五九
    公克、０．０二公克，亦有法務部調查局九十四年三月十八
    日調科壹字第三二０００二六二七號、九十四年五月二日調
    科壹字第三二０００二七九四號鑑定通知書各一紙在卷可稽
    ，復有被告被告所有供及預備供施用第一級毒品所使用之注
    射針筒三支及被告所有供施用第二級毒品所使用之吸食器二
    具扣案足參，被告自白施用第一級毒品海洛因及第二級毒品
    安非他命，核與事實相符，應可採信。又被告有如事實欄所
    載前後二次因施用毒品案件，經觀察、勒戒後，認無繼續施
    用毒品之傾向，由臺灣基隆地方法院檢察署檢察官為不起訴
    處分確定等情，亦有臺灣高等法院被告全國前案紀錄表、臺
    灣基隆地方法院檢察署檢察官九十二年度毒偵字第一八九、
    八四七號不起訴處分書附卷足佐。綜上所陳，本案事證明確
    ，被告於觀察、勒戒執行完畢後，五年以內三犯施用第一級
    毒品及第二級毒品之犯行，堪可認定，應依法論科。
二、核被告施用第一級毒品海洛因及第二級毒品安非他命之行為
    ，分別係犯毒品危害防制條例第十條第一項施用第一級毒品
    罪及同條第二項施用第二級毒品罪。被告持有毒品海洛因及
    安非他命均係供自己施用，其持有毒品之低度行為為施用毒
    品之高度行為所吸收，均不另論罪。被告前後多次施用海洛
    因及安非他命之犯行，時間緊密，犯罪構成要件相同，顯均
    係基於概括犯意為之，皆為連續犯，應依刑法第五十六條之
    規定，各論以施用第一級毒品罪、施用第二級毒品罪一罪，
    並均加重其刑，被告自九十四年一月十日以後施用第一級毒
    品及施用第二級毒品之犯行，雖未據起訴，然此未經起訴部
    分，核與已起訴之施用第一級毒品及第二級毒品部分，有連
    續犯之裁判上一罪關係，本院自得併予審理。被告所犯上開
    施用第一級毒品、第二級毒品二罪間，犯意各別，行為互殊
    ，應予分論併罰。爰審酌被告前因施用毒品犯行，經觀察勒
    戒，並經不起訴處分，又施用足以導致精神障礙、性格異常
    ，甚至造成生命危險之毒品，戕害一己之身體健康，對社會
    治安可能之危害程度非微，及其施用之期間、次數，暨犯罪
    後尚能坦承犯行等一切犯罪情狀，就被告施用第一級毒品、
    施用第二級毒品部分，分別量處如主文所示之刑，並定其應
    執行之刑，以示懲儆。扣案之海洛因二包（淨重０‧六一公
    克），係屬第一級毒品，不問屬於犯人與否，依毒品危害防
    制條例第十八條第一項前段規定，併予宣告沒收銷燬之；另
    扣案之注射針筒三支、吸食器二具，分係被告所有供及預備
    供施用第一級毒品、第二級毒品所用之物，業據被告於本院
    審理時供承在卷，依法併宣告沒收之。
據上論斷，應依刑事訴訟法第二百七十三條之一第一項、第二百
九十九條第一項前段，毒品危害防制條例第十條第一項、第二項
、第十八條第一項前段，刑法第十一條前段、第五十六條、第五
十一條第五款、第三十八條第一項第二款，判決如主文。
本案經檢察官林伯宇到庭執行職務。
中　　華　　民　　國　　94　　年　　5 　　月　　20　　日
                  刑事第二庭法  官  徐世禎
以上正本證明與原本無異。
對於本件判決如有不服，應於收受送達後10日內，向本院提出上
訴書狀，上訴於臺灣高等法院，並按他造當事人之人數附具繕本
。
中　　華　　民　　國　　94　　年　　5 　　月　　23　　日
                            書記官  王一芳
附論罪科刑之法條：
毒品危害防制條例第10條第1 項、第2 項
施用第一級毒品者，處 6 月以上 5 年以下有期徒刑。
施用第二級毒品者，處 3 年以下有期徒刑。
